# 求助陈版 PPP项目属于混合模式还是无形资产模式

提问人：calvin923 时间：2022-03-31 14:19:38
客户修建了一条高速公路（满足 14 号解释定义的ppp项目），收费来源于车辆通行费收入，但是政府对一定期间内车流量不足部分给与补足。请问这种情况下这部分补足应作为混合模式后续计量的ppp项目还是作为运营期间的补足呢？
如果作为混合模式后续计量，目前时点来说无法判断来自政府的金额是多少无法确认这项金融资产？日后如果车流量过大，政府不需要给与补助，那这项金融资产应该如何冲销呢？谢谢

回答人：chenyiwei
这表明在一定年限内，政府方提供保底收入保障（即使用者付费+政府差额补足），因此存在金融资产成分，但这部分有保证的金融资产的折现值可能小于项目建设成本，超出部分需确认为无形资产。
日后如果车流量过大，政府不需要给与补助，则在相关承诺年限内收取的通行费收入也是首先用于回收该部分金融资产（每年的保底金额），超出该年度保底金额的部分作为当年度营业收入，对应于无形资产摊销和付现运维成本。